【裁判字號】    90,易,54
【裁判日期】    900326
【裁判案由】    傷害
【裁判全文】
臺灣屏東地方法院刑事判決                              九十年度易字第五四號
    公  訴  人  臺灣屏東地方法院檢察署檢察官
    被      告  乙○○
右列被告因傷害案件，經檢察官提起公訴（八十九年度偵字第六八○六號），本院判
決如左：
     主  文
乙○○傷害人之身體，處拘役貳拾日，如易科罰金，以參佰元折算壹日。
     事  實
一、乙○○因其弟林當徹以共有之土地為擔保向銀行貸款未償而遭銀行查封，遂於民
    國八十九年十一月二十一日上午時分，前往屏東縣內埔鄉大新村南平巷七之一號
    林當徹住處理論，適林當徹外出未遇，然卻與其弟媳即林當徹之妻發生口角，乙
    ○○竟基於傷害之故意，而於同日上午十時許，當場隨手拾取木棍一支毆打甲○
    ○，致甲○○受有左下腿挫傷、瘀血紅腫之傷害。
二、案經甲○○訴由屏東縣警察局內埔分局報請臺灣屏東地方法院檢察署檢察官偵查
    起訴。
     理  由
一、訊據被告乙○○雖坦承有持木棍打到告訴人甲○○之事實，然否認其乃出於故意
    ，辯稱：伊揮棍子只是要嚇告訴人，卻不小心打到告訴人的腳云云。經查，前揭
    犯罪事實，業據告訴人指訴歷歷，並有驗傷診斷書一紙附卷可稽，堪可採信。次
    查，被告初於警訊時即坦承：「我就避開，在慌亂中，在地上找到一支木棍，就
    往她（指告訴人）的腿上打去，打到她的腿。」等語，未見其以未具故意之情事
    置辯。再者，被告僅空言不小心打到告訴人云云，惟就其具體情事，則未舉任何
    事證供本院調查審認，所辯顯係卸責之詞，要無可採。本件事證明確，犯行洵堪
    認定，應予依法論科。
二、核被告所為，係犯刑法第二百七十七條第一項之傷害罪。爰審酌被告素行良好，
    動機單純，所致告訴人傷勢不重，惟被告否認主觀犯意，且迄今猶未賠償告訴人
    所受之損害，犯後態度不佳等一切情狀，量處如主文所示之刑，並諭知易科罰金
    之折算標準（按被告行為後，刑法第四十一條犯最重本刑為三年以下有期徒刑以
    下之刑之罪，受六個月以下有期徒刑或拘役之宣告，因身體、教育、職業、家庭
    之關係，執行顯有困難者，得易科罰金之規定，就所犯之罪法定最重本刑刑度，
    業經修正為五年以下有期徒刑，並改列為第四十一條第一項前段，經總統於九十
    年一月十日公布，本件應依同法第二條第一項前段適用裁判時之法律，即應依修
    正後之第四十一條第一項規定為易科罰金折算標準之諭知）。
據上論斷，應依刑事訴訟法第二百九十九條第一項前段，刑法第二條第一項前段、第
二百七十七條第一項、第四十一條第一項，罰金罰鍰提高標準條例第一條前段、第二
條，判決如主文。
本案經檢察官蔡雯娟到庭執行職務。
中      華      民      國      九十      年      三    月    二十六    日
                                      臺灣屏東地方法院刑事第三庭
                                          法  官   蔡憲德
右正本證明與原本無異。
對於本判決如有不服應於收受送達後十日內向本院提出上訴書狀上訴於台灣高等法院
高雄分院並按他造當事人之人數附具繕本。
                                          書記官   林鴻仁
中      華      民      國      九十      年      三    月    二十六    日
附錄本案論罪科刑法條
刑法第二百七十七條第一項
傷害人之身體或健康者，處三年以下有期徒刑、拘役或一千元以下罰金。


司法院資訊處製作；財團法人民間司法改革基金會備份。
